# 求助陈版主，房地产企业出售投房。

提问人：liuweisheng 时间：2022-04-11 12:24:53
房地产企业出售投房（公允价值计量），是全额法做收入成本，还是净额做固定资产处置损益。谢谢版主解惑。

回答人：chenyiwei
按照《讲解 2010 》，是分别确认收入和成本。但在实际操作中，也要关注处置投资性房地产是否构成收入准则中所说的“日常活动”。如果是偶发性的，不属于日常活动，则确认为资产处置损益更恰当。